臺灣高等法院交通事件裁定           100年度交抗字第1170號
抗  告  人
即受處分人  夏雅玲
上列抗告人因違反道路交通管理處罰條例案件，不服臺灣臺北地
方法院100年度交聲字第1523號，中華民國100年8月26日裁定（
原處分案號：交通部公路總局臺北區監理所板橋監理站民國100
年7月4日板監裁字第裁41-AM0000000號裁決書），提起抗告，本
院裁定如下：
    主  文
抗告駁回。
    理  由
一、原裁定略以：抗告人即受處分人夏雅玲所有車號825–GUD號
    重型機車，於民國100年4月27日下午3時37分許，停放在臺
    北市○○○路○段62號處時，為警發覺有「在顯有妨礙他人
    通行處停車」之違規，因而以照片採證並製單舉發，原處分
    機關乃依道路交通管理處罰條例第56條第1項第5款之規定，
    裁處受處分人新臺幣600元之罰鍰等語。受處分人雖辯稱：
    伊之機車係靠邊緣停放，中間通道寬順，並無顯有妨礙他人
    通行之情形；又原本舉發之違規事由係「在禁止臨時停車處
    停車」，後又改法條定罪，顯係硬找法條定罪云云，惟：衡
    以道路交通管理處罰條例第56條第1項第5款規定（禁止在顯
    有妨礙其他人、車通行處所停車）之立法意旨，旨在消除道
    路任意停放車輛，以維護交通秩序，避免交通秩序紊亂，是
    有無防礙他人通行之認定，自應依客觀情況判斷，要非受處
    分人主觀感受為判斷基準，而依卷附採證照片所示，既可見
    該處騎樓外緣已有多輛機車停放，僅留有約一半寬度之人行
    空間，受處分人復將其所有之機車橫停在該騎樓僅剩之人行
    空間處，於客觀上已足認有妨礙他人通行之情形，因認受處
    分人辯稱：未妨礙他人通行云云，洵無足採。又依卷附舉發
    單所載，本件舉發之違規事由係「在顯有妨礙他人通行處停
    車」，並無證據足證原舉發事由為「在禁止臨時停車處所停
    車」之情，何況，本件受處分人上開違規事由，確有卷附採
    證照片可參，因認受處分人所稱：員警硬找法條開罰云云，
    亦屬無據。從而，原處分機關上開裁罰，於法並無未當，而
    駁回其聲明異議。
二、受處分人抗告意旨則謂：伊當時係欲前往北美館看展，然該
    館因配合花博期間，不開放停車場，伊不得已才將機車停放
    於舉發地點，加上該處亦有警用機車停放，伊才會認為該處
    可停放機車。又該處後方為死路，一般參觀民眾亦不會由該
    處通行，而伊於停放機車時，更有特別保留一定之通道供路
    人通行，自不可能會妨礙通行。何況，伊係因該處附近之機
    車停放情形混亂，為免影響通行，才將伊機車停放在舉發地
    點，然員警卻未取締真正違規停放之車主，誠不公平。再者
    ，員警原舉發之理由是「在禁止臨時停車處停車」，嗣始更
    為「在顯有妨礙他人通行處停車」，益徵員警之舉發，顯係
    硬找法條開罰，欠缺客觀標準。為此，爰依法提起抗告云云
    。
三、經查：
  (一)觀諸卷附採證照片（原審卷第5頁）所示，可知受處分人機
    車停放處所顯非道路，且騎樓外緣已有多輛機車並排停放，
    另一側則為牆面，行人通行之通道本已受限，參以受處分人
    於抗告狀亦自承：當時附近之機車停放情形混亂，部分機車
    停放位置已佔據人行道一大半乙節，足見受處分人明知該處
    車輛之停放已有影響通行之情，且騎樓通道僅剩一半空間。
    受處分人若見可用停車空間均已佔滿，自應另覓地點停放，
    而非貪圖自身便利，竟仍將其機車停放在有限之唯一通道上
    ，猶稱「特地選擇一處較不會侵犯到用路人」之位置，勢將
    致行人通行時，必需繞行避開其機車，其停放行為足以影響
    行人順暢通行之權利，已屬灼然。至於其他車輛是否同有違
    規情形，乃另案舉發之問題，受處分人亦不得執他人違規行
    為據以免責。是受處分人辯稱：係其他車輛停放影響通行，
    伊機車停放位置並沒有妨礙通行云云，要難採信。
  (二)另受處分人固仍執陳詞辯稱：當日接到違規舉發單，內容為
    違反「在禁止臨時停車處停車」之規定，嗣後於住家接到罰
    單內容改為「在顯有妨害他人通行處停車」，顯示員警硬找
    法條開罰云云，然依卷附台北市政府警察局AM0000000舉發
    通知單存根聯、通知聯所載，均係以「在顯有妨害他人通行
    處停車」為舉發違規事實。且查受處分人原自稱迄100年6月
    15日仍未收到本件舉發單，因而得以享有依最低額罰鍰裁處
    之利益（原審卷第6頁），復主張於100年4月27日曾收到舉
    發單云云（原審卷第9、10頁受處分人網路申訴資料），所
    述已見矛盾，又歷經聲明異議、抗告程序，迄未提出所指員
    警以「在禁止臨時停車處停車」作為違規事由之舉發單，此
    部分所辯已乏依據，亦非可採。
  (三)綜據前述，原裁定並無違誤，受處分人猶執前詞提出抗告，
    並無理由，應予駁回。
據上論斷，應依道路交通事件處理辦法第25條，刑事訴訟法第41
2條，裁定如主文。
中    華    民    國   100    年    9     月    29    日
                  刑事第八庭審判長法  官  林恆吉
                                  法  官  劉嶽承
                                  法  官  王偉光
以上正本證明與原本無異。
不得再抗告。
                                  書記官  陳盈璇
中    華    民    國   100    年    9     月    29    日